【裁判字號】    99,易,708
【裁判日期】    990430
【裁判案由】    竊盜
【裁判全文】
臺灣高雄地方法院刑事判決               99年度易字第708號
公  訴  人  臺灣高雄地方法院檢察署檢察官
被      告  乙○○
上列被告因竊盜案件，經檢察官提起公訴（99年度偵字第10430
號），本院判決如下：
    主  文
乙○○犯攜帶兇器竊盜未遂罪，處有期徒刑肆月，如易科罰金，
以新臺幣壹仟元折算壹日，扣案之梅花扳手壹支沒收。
    事  實
一、乙○○基於為自己不法所有之意圖，於民國99年3 月19日18
    時10分許，在高雄市○○區○○路41號旁，攜帶其所有足以
    對人之生命、身體產生危害，客觀上足供凶器使用之梅花扳
    手1 支，以上揭梅花扳手拆卸甲○○所有車號9J-669號營業
    大貨車上電瓶之螺絲，欲竊取該營業大貨車之電瓶，未及取
    下該電瓶時，適為巡邏員警發現當場查獲，始知上情。
二、案經高雄市政府警察局楠梓分局報請臺灣高雄地方法院檢察
    署檢察官偵查起訴。
    理  由
一、按被告以外之人於審判外之陳述，雖不符刑事訴訟法第159
    條之1 至之4 之規定，然經當事人於審判程序同意作為證據
    ，法院審酌該言詞陳述或書面陳述作成時之情況，認為適當
    者，亦得為證據。又當事人、代理人或辯護人於法院調查證
    據時，知有第159 條第1 項不得為證據之情形，而未於言詞
    辯論終結前聲明異議者，視為有前項之同意，同法第159 條
    之5 亦有明文。查本案所引用之證據資料（詳後引證據），
    其中各項言詞或書面傳聞證據部分，縱無刑事訴訟法第159
    條之1 至第159 條之4 或其他規定之傳聞證據例外情形，亦
    業經本院審理時予以提示並告以要旨，且各經檢察官、被告
    表示意見，當事人已知上述證據乃屬傳聞證據，而未於言詞
    辯論終結前對該等證據聲明異議，依上開規定，已擬制同意
    其有證據能力，且本院審酌該等傳聞證據作成時之狀況，並
    無不宜作為證據之情形，均應認於本案有證據能力。
二、訊據被告乙○○對上揭事實迭於警詢、偵訊及本院審理時坦
    承不諱，核與證人即被害人甲○○於警詢之證詞情節相符（
    見警卷第2 頁），並有梅花扳手1 支扣案可佐，此外，復有
    贓物認領保管單1 紙、蒐證照片6 張及本院電話紀錄表1 份
    附卷可稽（見本院卷第7 頁；警卷第6 頁至第9 頁）。足見
    被告上開自白與事實相符，自得為認定被告犯罪之依據。是
    以，本件事證明確，被告竊盜犯行已經證明。
三、按刑法第321 條第1 項第3 款之攜帶兇器竊盜罪，係以行為
    人攜帶兇器為其加重要件，此所謂兇器，其種類並無限制，
    凡客觀上足對人之生命、身體、安全構成威脅，具有危險性
    之兇器均屬之，且祇須行竊時攜帶此種具有危險性之兇器為
    已足，並不以攜帶之初有行兇之意圖為必要，最高法院79年
    臺上字第5253號判例可資參照。查本件被告竊盜時所攜帶之
    梅花扳手1 支，係為金屬製品，質地堅硬乙情，業經被告於
    本院審理時所自承（見本院卷第9 頁），並有扣案物照片2
    張在卷可憑（見警卷第7 頁），是該物客觀上足以殺傷人生
    命、身體，顯係刑法第321 條第1 項第3 款所稱之兇器無訛
    。
四、核被告所為，係犯刑法第321 條第2 項、第1 項第3 款之攜
    帶兇器竊盜未遂罪。被告基於竊盜之犯意，以上揭梅花扳手
    拆卸上揭電瓶上之螺絲，已達著手階段，惟未及取下該電瓶
    之際，即遭巡邏員警發現查獲乙情，業經本院電詢承辦員警
    明確在卷（見本院卷第7 頁），並有蒐證照片在卷可參（見
    警卷第8 頁、第9 頁），其竊盜犯行自屬未遂犯，依刑法第
    25條第2 項規定，減輕其刑。起訴意旨認被告所為係屬竊盜
    既遂，尚有誤會，附此敘明。爰審酌被告不思以正當之方式
    獲取財物，而貪圖私欲，竊取他人之財物，侵害他人財產安
    全，行為實有不當，惟念被告犯後坦承犯行，態度尚可，及
    本件竊行未獲得任何財物，暨其犯罪之動機、目的、手段、
    對社會所生危害等一切情狀，量處如主文所示之刑，並考量
    被告之經濟能力、學歷（見本院卷第16頁、第17頁），諭知
    易科罰金之折算標準。又扣案之梅花扳手1 支，為被告所有
    且供犯本件犯罪所用之物，業據被告供述明確（見本院卷第
    9 頁；偵卷第6 頁），應依刑法第38條第1 項第2 款規定宣
    告沒收。
據上論斷，應依刑事訴訟法第299 條第1 項前段，刑法第321 條
第2 項、第1 項第3 款、第25條第2 項、第41條第1 項、第38
條第1 項第2 款，判決如主文。
本案經檢察官王兆琳到庭執行職務。
中    華    民    國    99    年    4     月    30    日
                  刑事第十三庭  法  官  王參和
以上正本證明與原本無異。
如不服本判決應於收受送達後10日內向本院提出上訴書狀，並應
敘述具體理由；如未敘述上訴理由者，應於上訴期間屆滿後20日
內向本院補提理由書（均須按他造當事人之人數附繕本）「切勿
逕送上級法院」。
中    華    民    國    99    年    4     月    30    日
                                書記官  葉祝君
附錄所犯法條
刑法第321條
犯竊盜罪而有左列情形之一者，處六月以上、五年以下有期徒刑
：
一、於夜間侵入住宅或有人居住之建築物、船艦或隱匿其內而犯
    之者。
二、毀越門扇、牆垣或其他安全設備而犯之者。
三、攜帶兇器而犯之者。
四、結夥三人以上而犯之者。
五、乘火災、水災或其他災害之際而犯之者。
六、在車站或埠頭而犯之者。
前項之未遂犯罰之。

司法院資訊處製作；財團法人民間司法改革基金會備份。
